【裁判字號】    99,上易,1083
【裁判日期】    990524
【裁判案由】    竊盜
【裁判全文】
臺灣高等法院刑事判決                99年度上易字第1083號
上  訴  人
即  被  告  丁○○
上列上訴人因竊盜案件，不服臺灣宜蘭地方法院99年度易字第71
號，中華民國99年3月25日第一審判決（起訴案號：臺灣宜蘭地
方法院檢察署99年度偵字第496號、第666號，於原審準備程序進
行中，被告就被訴事實為有罪之陳述，經原審告知簡式審判程序
意旨，並聽取當事人意見後，原審合議裁定改依簡式審判程序進
行），提起上訴，本院判決如下：
    主  文
上訴駁回。
    事  實
本審認定之事實與第一審判決書所記載之事實相同，茲引用之。
    理  由
一、按不服地方法院之第一審判決而上訴者，應向管轄第二審之
    高等法院為之。上訴書狀應敘述具體理由。上訴書狀未敘述
    上訴理由者，應於上訴期間屆滿後20日內補提理由書於原審
    法院，逾期未補提者，原審法院應定期間先命補正。第二審
    法院認為上訴書狀未敘述理由或上訴有第362條前段之情形
    者，應以判決駁回之。但其情形可以補正而未經原審法院命
    其補正者，審判長應定期間先命補正。刑事訴訟法第361條
    、第367條，分別定有明文。所謂不服第一審判決之具體理
    由，必係依據卷內既有訴訟資料或提出新事證，指摘或表明
    第一審判決有何採證認事、用法或量刑等足以影響判決本旨
    之不當或違法，而構成應予撤銷之具體事由，始克當之（例
    如：依憑證據法則具體指出所採證據何以不具證據能力，或
    依憑卷證資料，明確指出所為證據證明力之判斷如何違背經
    驗、論理法則）；倘僅泛言原判決認定事實錯誤、違背法令
    、量刑失之過重或輕縱，而未依上揭意旨指出具體事由，或
    形式上雖已指出具體事由，然該事由縱使屬實，亦不足以認
    為原判決有何不當或違法者（例如：對不具有調查必要性之
    證據，法院未依聲請調查亦未說明理由，或援用證據不當，
    但除去該證據仍應為同一事實之認定），皆難謂係具體理由
    ，俾與第二審上訴制度旨在請求第二審法院撤銷、變更第一
    審不當或違法之判決，以實現個案救濟之立法目的相契合，
    並節制濫行上訴。（最高法院97年度臺上字第892號判決參
    照）是以上訴人之上訴書狀或補提之上訴理由書，雖有敘述
    上訴理由，惟並未具體敘述第一審判決有上述違法、不當情
    形，即與未敘述具體理由無異，其所為上訴，即不符合上訴
    之法定要件。
二、被告上訴意旨略以：請查明被告是否符合犯罪自首規定，並
    請從輕量刑云云。
三、按刑之量定，為求個案裁判之妥當性，法律賦予法院裁量之
    權。量刑輕重，屬為裁判之法院得依職權自由裁量之事項，
    苟其量刑已以行為人之責任為基礎，並斟酌刑法第57條各款
    所列情狀，在法定刑度內，酌量科刑，如無偏執一端，致明
    顯失出失入情形，即不得就量刑部分遽指為不當或違法。本
    件原判決已就被告所犯本案之一切情狀詳予說明其審酌量刑
    之根據及理由，並無何違反經驗法則、論理法則、比例原則
    ，或有何其他違法情事。關於附表編號4被告在偵查犯罪職
    權之公務員查知其犯行前，主動表明其年籍資料、前揭犯罪
    事實與願意接受裁判之意，符合自首要件，原審依刑法第62
    條前段規定減輕其刑，並因被告為累犯而先加後減之，原判
    決已斟酌及於理由中敘明。而就附表編號4以外之犯行查獲
    過程，據檢察官傳訊查獲員警到庭說明（詳見99年度偵字第
    496號卷第29至30頁），且被告於原審就自首部分（僅編號4
    犯行部分符合自首）亦已不爭執（見原審卷第29頁），是員
    警在詢問被告之前，就除編號4犯行部分外，已有客觀事證
    足認被告持有竊盜贓物而有竊盜嫌疑，應屬「已發覺」，均
    不符自首之要件，故附表編號4以外之犯行被告僅在原審審
    理時自白犯行，並無在有偵查權人知悉其竊盜犯行前自首之
    情事，是被告上訴謂請查明是否自首云云，顯係憑空指摘。
    況刑法第62條自首規定，已修正為得減輕而非必須減輕其刑
    之規定，乃屬法院得依職權自由裁量之事項，縱原審審酌後
    未依該條規定減輕其刑，亦不得執以指摘而資為合法之上訴
    理由（被告係累犯，應加重其刑，而原審就編號4犯行部分
    ，僅判處6月有期徒刑）。是被告所執之上訴理由，純係對
    原判決就刑之量定已詳予說明審酌事項，漫為爭執，顯非依
    卷內訴訟資料，具體指摘判決就認定事實、適用法律或量刑
    等有何不當或違法之處，揆諸首揭說明，其上訴不合法律上
    程式，應予駁回；並不經言詞辯論為之。
四、據上論斷，應依刑事訴訟法第367條前段、第372條、第373
    條，判決如主文。
中    華    民    國    99    年    5     月    24    日
                  刑事第二十三庭審判長  法  官  許宗和
                                        法  官  林海祥
                                        法  官  潘進柳
以上正本證明與原本無異。
不得上訴。
                                        書記官  任正人
中    華    民    國    99    年    5     月    24    日
附表：
┌──┬─────┬─────┬───┬────────┬──────┬──────┐
│編號│   時間   │   地點   │被害人│竊取方式及物品  │  所犯法條  │   宣告刑   │
├──┼─────┼─────┼───┼────────┼──────┼──────┤
│ 1  │98年8月6日│宜蘭縣三星│戊○○│開啟1樓窗戶開關 │刑法第321條 │丁○○犯踰越│
│    │上午9時許 │鄉○○路  │      │後，打開窗戶攀爬│第1項第2款。│門扇竊盜罪，│
│    │。        │17-5號。  │      │進入，竊取      │            │累犯，處有期│
│    │          │          │      │I-PHONE山寨行動 │            │徒刑柒月。  │
│    │          │          │      │電話1具及外國錢 │            │            │
│    │          │          │      │幣。            │            │            │
├──┼─────┼─────┼───┼────────┼──────┼──────┤
│ 2  │98年8月19 │宜蘭縣冬山│乙○○│以鐵梯攀爬至2樓 │刑法第321條 │丁○○犯踰越│
│    │日上午9、 │鄉○○路  │      │陽台，開啟未關閉│第1項第2款。│門扇竊盜罪，│
│    │10時許。  │192號。   │      │之窗戶，自該窗戶│            │累犯，處有期│
│    │          │          │      │爬越進入，竊取筆│            │徒刑柒月。  │
│    │          │          │      │記型電腦1台、人 │            │            │
│    │          │          │      │民幣3,000餘元及 │            │            │
│    │          │          │      │現金新臺幣（下同│            │            │
│    │          │          │      │）16,000餘元。  │            │            │
├──┼─────┼─────┼───┼────────┼──────┼──────┤
│ 3  │98年9月4日│宜蘭縣三星│丙○○│攜帶客觀上對於他│刑法第321條 │丁○○犯攜帶│
│    │上午某時。│鄉○○路  │      │人生命、身體具有│第1項第2款、│兇器踰越門扇│
│    │          │1-29號。  │      │危險性可供作兇器│第3款。     │竊盜罪，累犯│
│    │          │          │      │使用之螺絲起子撬│            │，處有期徒刑│
│    │          │          │      │開窗戶，自窗戶攀│            │柒月，扣案之│
│    │          │          │      │爬入內，竊取易立│            │螺絲起子壹支│
│    │          │          │      │信行動電話1具、 │            │沒收。      │
│    │          │          │      │現金2,000餘元及 │            │            │
│    │          │          │      │長谷生活科技股票│            │            │
│    │          │          │      │100張、所有權狀 │            │            │
│    │          │          │      │、保險單。      │            │            │
├──┼─────┼─────┼───┼────────┼──────┼──────┤
│ 4  │98年9月17 │宜蘭縣員山│甲○○│開啟未關閉之窗戶│刑法第321條 │丁○○犯踰越│
│    │日至23日間│鄉○○路1 │      │，自該窗戶攀爬進│第1項第2款。│門扇竊盜罪，│
│    │某日上午某│段127 巷49│      │入，竊取真鑽鑽戒│            │累犯，處有期│
│    │時。      │號。      │      │、假鑽鑽戒、紅寶│            │徒刑陸月。  │
│    │          │          │      │石戒子、金項鍊、│            │            │
│    │          │          │      │人民幣500元、韓 │            │            │
│    │          │          │      │幣5,000元、現金 │            │            │
│    │          │          │      │3,000元，並於查 │            │            │
│    │          │          │      │獲主動供承該件竊│            │            │
│    │          │          │      │案而自願接受裁判│            │            │
│    │          │          │      │。              │            │            │
├──┼─────┼─────┼───┼────────┼──────┼──────┤
│ 5  │98年10月16│宜蘭縣員山│庚○○│攜帶客觀上對於他│刑法第321條 │丁○○犯攜帶│
│    │日上午某時│鄉○○路1 │      │人生命、身體具有│第1項第2款、│兇器踰越門扇│
│    │。        │段182 巷16│      │危險性可供作兇器│第3款。     │竊盜罪，累犯│
│    │          │號。      │      │使用之鐵撬，攀爬│            │，處有期徒刑│
│    │          │          │      │鐵架至2樓陽台， │            │柒月，扣案之│
│    │          │          │      │以其所有之鐵撬撬│            │鐵撬壹支沒收│
│    │          │          │      │開落地門進入竊取│            │。          │
│    │          │          │      │阿瘦皮鞋禮券、友│            │            │
│    │          │          │      │愛百貨公司禮券、│            │            │
│    │          │          │      │家樂福禮券、金手│            │            │
│    │          │          │      │鍊、項鍊墜子、現│            │            │
│    │          │          │      │金2,000元。     │            │            │
├──┼─────┼─────┼───┼────────┼──────┼──────┤
│ 6  │98年12月30│宜蘭縣三星│己○○│攀爬至2樓，爬越 │刑法第321條 │丁○○犯攜帶│
│    │日上午9、 │鄉○○路  │      │未關閉之廁所窗戶│第1項第2款、│兇器踰越門扇│
│    │10時許。  │82-17 號。│      │進入，以己○○住│第3款。     │竊盜罪，累犯│
│    │          │          │      │處之可供作兇器使│            │，處有期徒刑│
│    │          │          │      │用之螺絲起子開啟│            │柒月。      │
│    │          │          │      │隔間房門，竊取隨│            │            │
│    │          │          │      │身碟及勞力士金錶│            │            │
│    │          │          │      │。              │            │            │
└──┴─────┴─────┴───┴────────┴──────┴──────┘

司法院資訊處製作；財團法人民間司法改革基金會備份。
